臺灣臺北地方法院民事裁定
108年度重家繼訴字第29號
上  訴  人  林瑞華  

            林慧禎  


上列上訴人即原告林瑞華、林慧禎與被上訴人即被告林瑞傑間請
求特留分扣減等事件，上訴人對本院於民國110年10月29日所為
之108年度重家繼訴字第29號民事判決不服，提起上訴，本院裁
定如下：
    主  文
上訴人應於收受本裁定之日起七日內，繳納第一審裁判費新臺幣
壹拾參萬捌仟伍佰貳拾參元、第二審裁判費新臺幣參拾伍萬柒仟
陸佰參拾陸元，逾期未繳，即駁回上訴。
    理  由
一、按訴訟標的之價額，由法院核定。核定訴訟標的之價額，以
    起訴時之交易價額為準；無交易價額者，以原告就訴訟標的
    所有之利益為準。以一訴主張數項標的者，其訴訟標的之價
    額合併計算之。但所主張之數項標的互相競合或應為選擇者
    ，其訴訟標的價額，應依其中價額最高者定之，民事訴訟法
    第77條之1第1項、第2項、第77條之2第1項分別有明文。上
    開規定，依家事事件法第51條規定，於家事訴訟事件準用之
    。從而，原告主張之數項標的雖不相同，惟自經濟上觀之，
    其訴訟目的一致，未超出終局標的範圍，其訴訟標的價額應
    以其中價額最高者定之（最高法院109年度台抗字第440號裁
    定意旨參照）。
二、查本件原告起訴時係以一訴請求塗銷遺囑之繼承登記，並請
    求分割遺產，目的均在回復其對遺產之繼承權，自經濟上觀
    之，其訴訟目的一致，不超出終局標的（分割遺產之訴）範
    圍，於定訴訟標的價額時，自應依其中價額最高者定之，經
    比較原告起訴各項訴訟標的，應以分割遺產之訴訟標的價額
    較高，自應以之作為計算本件訴訟標的價額。本件依家事事
    件法第51條、民事訴訟法第77條之16第1項前段之規定，經
    核算訴訟標的價額為25,726,314元，應徵第一審裁判費238,
    424元及第二審裁判費357,636元（詳如附表所示），扣除上
    訴人已繳納之第一審裁判費99,901元，尚應補繳第一審裁判
    費138,523元、第二審裁判費357,636元，共計496,159元，
    未據上訴人繳納。茲依家事事件法第51條，民事訴訟法第44
    2條第2 項前段規定，限上訴人於收受本裁定送達後7日內，
    逕向本院如數補繳，逾期不繳，即駁回上訴，特此裁定。
中　　華　　民　　國　　110 　年　　11　　月　　29　　日
                  家事法庭  法　官　潘英芳
以上正本證明與原本無異。
如不服本裁定關於核定訴訟標的價額部分，應於送達後10日內向
本院提出抗告狀，並繳納抗告費新臺幣1,000 元；其餘關於命補
繳裁判費部分，不得抗告。
中　　華　　民　　國　　110 　年　　11　　月　　29　　日
                            書記官　李一農
附表：訴訟標的價額計算
編號 遺產項目 金額/價額（元） 1 臺中市○區○○段000000000地號土地（面積27平方公尺；權利範圍：全部） 51,728,530 2 臺中市○區○○段000000000地號土地（面積53平方公尺；權利範圍：全部）  3 臺中市○區○○段000000000地號土地（面積16平方公尺；權利範圍：全部）  4 臺中市○區○○段000○號房屋（建物總面積139.43平方公尺；權利範圍：全部）  5 合作金庫商業銀行存款（帳號：0000000000000） 711,023 6 合作金庫商業銀行存款（帳號：0000000000000） 1,546 7 星展銀行活存存款 6,386 8 星展銀行定存存款 625,750 9 星展銀行外匯存款 641,937 10 光陽工業股份有限公司486,28股（投資） 23,278,223 11 元大商業銀行存款（帳號：00000000000000） 15,969 12 國泰世華商業銀行民權分行存款（帳號：000000000000） 115 13 國泰世華商業銀行民權分行存款（帳號：000000000000） 3,307 14 玉山商業銀行台大分行存款 2,150 15 第一商業銀行高雄分行存款（帳號：00000000000） 1,985 16 現金（包含新臺幣46,000元、日幣45,000元、美金3,086元、歐元200元，均按繼承開始時臺灣銀行公告現金匯率計算其價值，元以下四捨五入） 162,022 遺產總額  77,178,943 說明： 一、編號1至4不動產於108年1月16日經鑑定總價為51,728,530元。 二、原告因分割遺產所受利益之客觀價額，應以原告主張之特留分各6分之1（合計共3分之1），乘以遺產總額77,178,943元，即25,726,314元，故本件應徵第一審裁判費238,424元、第二審裁判費357,636元。